【裁判字號】    89,易,927
【裁判日期】    900424
【裁判案由】    竊盜
【裁判全文】
臺灣新竹地方法院刑事判決                          八十九年度易字第九二七號
    公  訴  人  臺灣新竹地方法院檢察署檢察官
    被      告  乙○○
右列被告因竊盜案件，經檢察官提起公訴（八十九年度偵字第三○五一號），本院判
決如左：
    主  文
乙○○無罪。
    理  由
一、公訴意旨略以：被告乙○○意圖為自己不法之所有，於民國八十九年五月三十日
    上午十一時許，騎乘機車至新竹市○○街十七號附近水溝邊停放後，攜帶客觀上
    對人之身體、生命會造成危險可作為兇器使用之活動把手、鐵撬、螺絲起子各一
    支、鐵鉗二支，由被害人甲○○位於新竹市○○街十七號住處後方防火巷，沿水
    管攀爬至前揭住處二樓陽台，並著手撬開陽台之門時，適為鄰居及被害人發現大
    聲呼喊「小偷」，被告聞聲逃跑至附近水溝涵洞中，被害人旋即在後追趕，並在
    涵洞中逮捕到被告，自水溝中尋獲被告行竊所用之上開工具，因認被告涉犯刑法
    第三百二十一條第二項、第一項第三款之攜帶兇器竊盜未遂罪嫌云云。
二、公訴人認被告涉有右揭犯罪，無非係以：被害人甲○○於警訊、偵查中之指訴、
    扣案工具，及被告當天如係施用安非他命，何須攜帶上開工具大費周章攀爬至二
    樓陽台，顯與常情有違為主要論據。訊據被告乙○○堅詞否認竊盜犯行，辯稱：
    伊當天欲出借扣案工具予友人修理機車，途中因犯毒癮，爬上被害人倉庫頂樓平
    台施用安非他命，並未前往被害人住處之二樓陽台，且未持工具撬開被害人二樓
    陽台之門等語。
三、按犯罪事實應依證據認定之，無證據不得推定其犯罪事實，又無法證明被告犯罪
    者，應諭知無罪之判決，刑事訴訟法第一百五十四條、第三百零一條第一項分別
    定有明文。又認定不利於被告之事實，須依積極證據，苟積極證據不足為不利於
    被告事實之認定時，即應為被告有利之認定，更不必有何有力之證據，亦經最高
    法院著有判例（參見三十年上字第八一六號）。次按，未遂犯指已著手於犯罪之
    實行而未遂，或不能生犯罪之結果而言，所謂著手指實行犯意，尚未達於犯罪既
    遂之程度，與著手以前所為之準備行為，迥乎不同，最高法院二十年上自第八二
    三號判例可資參照。
四、經查：被告乙○○為被害人甲○○發覺之地點，係與被害人住處二樓陽台相距約
    一尺寬之漁具倉庫頂樓平台，而非在該住處之二樓陽台之事實，業經被害人到院
    陳述綦詳，並當庭繪製漁具倉庫與住處相關位置圖在卷足按，是被告辯稱所在位
    置一節，應足採信，公訴人認被告前往被害人住處二樓陽台之情，殊難認定。又
    ，被告所在之漁具倉庫頂樓平台上無任何財物，並無法自頂樓平台進入堆放漁具
    之倉庫內，且被害人住處二樓陽台之門並無被撬開的跡象，亦據被害人到院陳述
    屬實，是依上開事證，顯然被告遭發覺時，尚未達到搜尋財物之著手行為，換言
    之，被告尚未著手於竊盜行為。再者，被告同時為警查獲施用安非他命犯行，並
    扣有供施用安非他命所用之玻璃球之情，經記明警訊筆錄在卷可參，其因施用第
    二級毒品安非他命案件，經本院於八十九年七月二十五日以八十九年毒聲字第一
    九一三號裁定強制戒治執行中，有本院刑事裁定、被告全國前案紀錄表附卷足憑
    ，是認被告上開所辯施用安非他命之情，應非虛妄。至被告攜帶兇器、以不正常
    之爬水管方式登上被害人漁具倉庫行為，在其未著手於竊盜行為前，充其量為不
    罰之預備行為，此與公訴人所認之竊盜未遂犯行，互核不符，顯難以之為論罪之
    依據。此外，復查無其他積極證據足資認定被告著手於竊盜犯行，自不能證明犯
    罪，揆諸前揭規定、說明，自應諭知被告無罪之判決。
五、至公訴人移送併案審理之八十八年度偵字第七六四○號、八十九年度偵字第五五
    四四號等竊盜案件，因本院既已認定不能證明被告有本案竊盜未遂犯行，而諭知
    無罪之判決，自與檢察官移送併案審理部分無連續犯之裁判上一罪關係可言，就
    上開移送併案部分退回公訴人另行偵處，併予敘明。
據上論斷，應依刑事訴訟法第三百零一條第一項，判決如主文。
本案經檢察官吳金棟到庭執行職務
中      華      民      國      九十      年      四      月  二十四    日
                                    臺灣刑事地方法院刑事第一庭
                                        法  官    黃  美  文
右正本證明與原本無異。
如不服本判決，應於判決送達後十日內向本院提出上訴狀( 應附繕本 )，上訴於
臺灣高等法院。
                                        書記官    饒  興  蘭
中      華      民      國      九十      年      四      月  二十四    日


司法院資訊處製作；財團法人民間司法改革基金會備份。
